【裁判字號】    91,訴,108
【裁判日期】    920227
【裁判案由】    違反水利法
【裁判全文】
臺灣基隆地方法院刑事判決                          九十一年度訴字第一○八號
    公  訴  人  臺灣基隆地方法院檢察署檢察官
    被      告  戊○○  男  五.
    選任辯護人  林昇格律師
                李志峰律師
                李念國律師
右列被告因水利法等案件，經檢察官提起公訴（九十年度偵字第四六○一號），本院
判決如左：
    主  文
戊○○無罪。
    理  由
一、公訴意旨略以：被告戊○○係臺北縣瑞芳鎮○○○路十二號一樓大宇貨櫃倉儲企
    業股份有限公司（下稱大宇公司）之總經理，並為該公司貨櫃場實際負責人，負
    責貨櫃調度、儲存及管制等業務，該公司貨櫃場部分土地中，有六千四百二十六
    平方公尺坐落基隆河水道之行水區，六千一百十九平方公尺坐落基隆河水道之河
    川區（業經台灣省政府於民國七十一年十月八日、七十二年十二月二十八日公告
    在案）。依水利法第七十八條及臺灣省河川管理規則第十五條規定，不論公有、
    私有土地，既經劃入行水區或河川區，均應禁止或限制使用，不得於行水區內建
    造、堆置足以妨礙水流或其他有礙水道防衛之行為，亦不得於河川區從事任何有
    礙河防安全之行為。然：
  (一)被告為擴大貨櫃場使用面樍，竟在大宇公司貨櫃場之行水區內堆置貨櫃，並搭建
    鐵皮屋修理貨櫃，足以妨礙水流。象神颱風於八十九年十月底侵襲臺灣時，被告
    復未事先將置於行水區之貨櫃搬離及將該鐵皮屋拆除，該次颱風於同月三十日累
    積六、七百公厘之大量豪雨，造成基隆河水位不斷暴漲，而將大宇公司堆置於行
    水區之五十四只貨櫃沖至基隆河中，進而阻礙基隆河河道斷面，並衝撞下游之國
    芳橋及慶安橋等橋樑，致該二座橋樑檯面變形及橋上欄杆多處斷裂，並撞擊台灣
    鐵路宜蘭線暖暖至瑞芳段之鐵路橋樑，增加附近淹水範圍及高度，致生公共危險
    。
  (二)經濟部鑑於象神颱風因基隆河沿岸貨櫃場之貨櫃大量流入基隆河而加重水患，乃
    於八十九年十一月二十四日以經（八九）水利字第八九八八八七六七號重新核定
    公告基隆河行水區及河川區，並檢發河川圖籍轉由瑞芳鎮公所揭示公開閱覽。臺
    北縣政府工務局復於九十年一月十七日上午，派員會同臺北縣瑞芳鎮公所、臺北
    縣瑞芳地政事務所人員，前往大宇公司貨櫃場會勘測量，又發現大宇公司在上開
    行水區內堆積貨櫃，即由臺北縣政府以違反水利法第九十五條規定對之科處罰鍰
    。
  (三)經濟部水利處、第十河川局、臺北縣政府工務局水利工程課及臺北縣瑞芳鎮公所
    等相關單位，於九十年三月二十三日上午，與各該貨櫃儲運場之業者召開協商防
    颱應變事宜之會議，當場宣導勿於河川區域內堆置貨櫃，颱風來襲前應將貨櫃移
    開、綁牢、固定，最底層的貨櫃打開以免淹水後漂浮等具體防颱事宜，並轉發十
    年、五十年、二百年洪水頻率之水位資料供參考，以便作好防災準備。其後基隆
    港務局又於九十年五月廿九日汛期屆至時，將臺北縣政府工務局水利工程課九十
    北府工水字第一五九二五一號函轉知貨櫃倉儲業者做好妨颱準備。九十年九月中
    旬納莉颱風侵襲前，中央氣象局且一再發布豪雨特報。詎被告雖將行水區之貨櫃
    搬移，但仍未拆除坐落行水區之鐵皮屋，任足以阻礙水流之障礙物繼續存在；且
    被告身為貨櫃堆置存放的專業經營者，本應注意颱風一旦帶來豪雨，河川區之貨
    櫃將有阻斷水流而造成水患之虞，若水位上升至一定高度抑且將使貨櫃漂動碰撞
    ，順流而下，不但影響通水斷面，增加河水泛濫，甚有撞及橋樑及他人、他物之
    虞，凡此均足以危害公眾安全，被告自當隨時警戒所放貨櫃是否固定安全，依當
    時主客觀一切情狀又非不能注意，然被告竟疏未注意，於平日既未作好全面防颱
    準備，同月十五日上午納莉颱風即將來臨前夕，雖有督同工人將空櫃區之貨櫃疊
    放三層，並以少許鐵鍊將貨櫃外緣捆綁，及將最底層的貨櫃打開，虛應其事，但
    並未徹底綁牢、固定貨櫃，最底層的貨櫃門亦未朝洪水方向打開，以免淹水而致
    漂浮，致納莉颱風侵襲台灣東北部帶來大量豪雨，而將堆置於空櫃區內上百只貨
    櫃漂浮沖入重櫃區旁，再連同重櫃區旁之數十只空櫃（與空櫃區之空櫃合計一百
    六十多只空櫃）及五十四只重櫃，陸續沿修理廠後側流至基隆河內，或直接撞及
    他物分解散落，或與其他貨櫃倉儲業者所流失共計九百七十只以上空櫃及重櫃屯
    積於河床，阻礙河流通水斷面，或堵塞於基隆河各橋樑之橋墩間，致生公共危險
    。慶安橋橋墩因上游側面屯積大量貨櫃，並為漂浮貨櫃撞擊呈水平方向折斷，致
    整座橋樑倒塌沉入河道，隨後漂浮之貨櫃再撞毀供火車通行之八堵鐵軌橋樑，致
    生火車往來之危險。因認被告涉有水利法第九十二條之一第一項後段、第七十八
    條第一項第一款於行水區內建造堆置足以妨礙水流致生公共危險罪嫌及刑法第一
    百八十四條第三項、第一項過失妨害舟車行駛安全罪嫌云云。
二、本件公訴人認被告戊○○涉有右揭犯嫌，無非以台灣省政府於七十一年十月八日
    、七十二年十二月二十八日公告、經濟部八十九年十一月二十四日經（八九）水
    利字第八九八八八七六六號基隆河第七三、七四號河川圖籍、台北縣政府瑞芳政
    事務所於九十年十二月十四日所製土地複丈成果圖及土地使用情形一覽表，認大
    宇公司之貨櫃場部分土地中，有六千四百二十六平方公尺坐落基隆河水道之行水
    區，六千一百十九平方公尺坐落基隆河水道之河川區，並以證人李萬全、歐陽駿
    、黃天從及呂學修之證言，參以卷附之空照圖，認象神颱風前，被告確將大宇公
    司之部分貨櫃堆置於上開行水區，再經台北縣政府工務局水利工程課巡水員陳甘
    霖及瑞芳鎮公所建設課課長林長發之證述，參以現場相片，認象神颱風期間，大
    宇公司堆置於行水區之貨櫃中流出五十四只。另依大宇公司所拍攝之納莉風災後
    現場照片、保三總隊第二大隊之納莉颱風來襲流失貨櫃屯儲處所清冊、空照圖、
    貨櫃平面配置圖、全數貨櫃明細表、場內重櫃明細表、場內空櫃明細表、納莉風
    災場內重櫃流失統計表、納莉風災場內空櫃流失統計表、九十年一月至九月應收
    帳款統計表、九十年度交際費分類明細帳、相關違反水利法文件等證物，及經濟
    部水利處第十河川局（九○）水利十規字第○九○五○○七六三九號函（以水理
    計算模式（ＨＥＣ｜ＲＡＳ）計算結果，指出納莉颳風期間漂流堆積在基隆八堵
    鐵橋之貨櫃，抬高河面水位○點八三公尺），且經赴災區現場勘驗，認納莉颱風
    水災期間，大宇公司確有一百六十多只空貨櫃，五十多只重櫃分別自空櫃區及重
    櫃區旁流出漂浮沖入基隆河道，阻塞河道，衝撞慶安橋及火車通行之八堵鐵軌橋
    樑，致生公共危險。又以被告於納莉颱風期間將貨櫃堆置於河川區、僅以少數員
    工、少數時間、少許鐵索捆綁占地數千坪之數百只貨櫃、復未依水流方向打開貨
    櫃門等事實，指被告確因過失造成前開貨櫃未能固定安全而流入基隆河，且依台
    北市結構工程工業技術公會九十一年元月二十八日所出具（九一）北結師鑑字第
    一三四五、一三四六號鑑定報告書影本，足見台北縣瑞芳地區之慶安橋之折斷倒
    塌及基隆市轄區○○○○道八堵鐵橋之四座重力式橋墩移位與貨櫃等重物之撞擊
    力有密切關係，因認被告於納莉颱風期間因過失造成貨櫃流入基隆河，與前開二
    座橋樑之損壞有相當因果關係云云，為其論據。
三、按「犯罪事實應依證據認定之，無證據不得推定其犯罪事實」、「不能證明被告
    犯罪者，應諭知無罪之判決」，刑事訴訟法第一百五十四條、第三百零一條第一
    項分別定有明文。又犯罪事實之認定，應憑真實之證據，倘證據是否真實尚欠明
    確，自難以擬制推測之方法，為其判斷之基礎；而認定犯罪事實之證據係指足以
    認定被告確有犯罪行為之積極證據而言，該項證據自須適合於被告犯罪事實之認
    定，始得採為斷罪資料，最高法院著有五十三年台上字第六五六號、二十九年上
    字第三一○五號判例可參。且刑事訴訟上證明之資料，無論其為直接或間接證據
    ，均須達於通常一般之人均不致有所懷疑，而得確信其為真實之程度，始得據為
    有罪之認定，若其關於被告是否犯罪之證明未能達此程度，而有合理懷疑之存在
    ，致使無從形成有罪之確信，根據「罪證有疑，利於被告」之證據法則，即不得
    遽為不利被告之認定，亦有最高法院七十六年台上字第四九八六號判例可稽。其
    以情況證據（即間接證據）斷罪時，尤須基於該證據在直接關係上所可證明之他
    項情況事實，本乎推理作用足以確證被告有罪，方為合法，不得徒憑主觀上之推
    想，將一般經驗上有利被告之其他合理情況逕予排除，此觀諸最高法院三十二年
    上字第六七號判例自明。訊據被告戊○○堅決否認有何違反水利法或過失妨害舟
    車行駛安全之犯行，略以：依照水利法施行細則第一百四十二條規定，行水區係
    指「已築有堤防者，為二堤之間之土地」或「未築有堤防者，為尋常洪水位達到
    地區之土地」，復依同法第一百四十六條規定，所謂「尋常洪水位」，係指五年
    內洪峰高度出現次數最多之洪水位。大宇公司之貨櫃場在象神颱風之前，從未淹
    過水，依照前開規定，如何會坐落基隆河水道之行水區，又主管機關從未公布稽
    查，又如何令人得知堆置貨櫃之地區是否為行水區？而象神颱風過後，被告即未
    將貨櫃堆置於行水區或河川區。再者納莉颱風前，大宇公司亦曾擬定防颱計畫，
    被告確實執行，將貨櫃綑綁牢固，將最底層之貨櫃門打開，被告實已善盡注意義
    務，並無過失可言，被告管理之貨櫃會流入基隆河，係因上游貨櫃場之貨櫃被沖
    入河道後，堵塞大宇公司下游三百公尺處鐵路橋樑橋墩之三個橋孔，致河水改道
    迴沖大宇貨櫃場而將所屬貨櫃沖刷入河（此亦為經濟部水利局所肯認），再加上
    納莉颱風夾帶超過百年頻率之驚人雨量所致，並非因為被告就貨櫃所為之防颱措
    施有何疏失所造成等語置辯。
四、經查，被告戊○○為大宇公司貨櫃場之實際負責人，業據被告坦承不諱，核與證
    人方洋洲即大宇公司登記負責人、證人蘇祈孔即大宇公司副總經理等人證述情節
    相符，堪認屬實。茲就公訴人所指被告涉有違反水利法之罪嫌，先分三點論述如
    下，次就被告是否涉有過失妨害舟車行駛安全罪嫌，於第四點再予詳論之：
  (一)象神颱風前後關於行水區之認定：
    按水利法所稱「水道」，係指江、河、川、溪、運河、減河等水流經過之地域；
    所謂「行水區」係指(1)已築有堤防者，為二堤之間之土地。(2)未築有堤防者，為
    尋常洪水位達到地區之土地而言。又所稱「尋常洪水位」係指五年內洪峰高度出
    現次數最多之洪水位而言，該項「尋常洪水位行水區域」，復應經該管主管機關
    經濟部公告之，水利法第八十三條第二項、同法施行細則第十六條之一、第一百
    四十二條、第一百四十六條分別定有明文。經查象神颱風來臨前，基隆河水道之
    行水區域線係依據台灣省政府於七十一年十月八日、七十二年十二月二十八日之
    公告（偵查卷第一宗Ａ卷第五八至六○頁），惟此公告距八十九年十月底之象神
    颱風已有十七年之久，是否足以揭示五年內基隆河洪峰高度出現次數最多之洪水
    位，即「尋常洪水位」，顯有疑問。縱然被告辯稱象神颱風之前大宇公司之貨櫃
    場從未淹水僅屬片面之語，難以遽信，然遍查卷內仍無證據足以證明於象神颱風
    襲台前之五年內，基隆河水道之尋常洪水位之位置，依前開法條規定，顯難僅以
    十七年前之公告推測此時基隆河水道之行水區，而公訴人另所憑恃以認定行水區
    之證據資料，即經濟部八十九年十一月二十四日經（八九）水利字第八九八八八
    七六六號基隆河第七三、七四號河川圖籍（偵查卷第一宗Ｂ卷六一二頁扣押清單
    編號第三）、台北縣政府瑞芳地政事務所於九十年十二月十四日製作之土地複丈
    成果圖及土地使用情形一覽表（偵查卷第一宗Ａ卷六二至六五頁），均係在象神
    颱風後所製作，自不得倒果為因，以未來資料推測過去之行水區位置，至為顯然
    。主管機關既未曾於象神颱風前五年內核定公布基隆河水道之行水區，復無證據
    證明主管機關曾以基隆河沿岸貨櫃場因占用行水區而科以行政罰，則縱然客觀上
    被告將貨櫃堆置於行水區或被告所使用之鐵皮屋位於行水區，被告是否對於該行
    水區有所認識，顯有疑問。綜上，足認於經濟部八十九年十一月二十四日公布基
    隆河水道之行水區域線前，即象神颱風前後之期間，行水區域線既屬未經公告而
    無法確定，從而被告是否於行水區有建造或堆置之行為，被告是否對行水區之位
    置有所認識，即尚屬不能證明。
  (二)經濟部於八十九年十一月二十四日公布之基隆河行水區後被告就納莉颱風所為之
    防颱準備：
  1.公訴意旨認被告於九十年九月十三至十五日，針對納莉颱風來臨前之防颱準備時
    ，有將行水區堆置之貨櫃搬離，此為被告所一再陳明，且與證人李萬全即大宇公
    司堆高機司機於偵查中證稱：「（這次沖垮的地方，大概有多少櫃子被沖下去？
    ）那地方並未放櫃子，因為之前我已移走櫃子」、「知道颱風要來時，有空就把
    它移動」等語（偵查卷第一宗Ｂ卷二七九頁）相符，堪認屬實。被告既未於納莉
    颱風前將貨櫃堆置於行水區，此部分自無水利法第九十二條之一第一項後段、第
    七十八條第一項第一款於「行水區」內建造堆置足以妨礙水流致生公共危險罪之
    構成要件事實，而難論以該罪。
  2.被告用於修理貨櫃之鐵皮屋坐落經濟部八十九年十一月二十四日公布之基隆河行
    水區內，此有台北縣政府瑞芳地政事務所於九十年十二月十四日所製土地複丈成
    果圖（偵查卷第一宗Ａ卷第六四頁）、大宇公司貨櫃平面配置圖（偵查卷第一宗
    Ｂ卷第三一二頁）附卷可稽，參以現場照片（偵查卷第一宗Ｂ卷第四四五、四四
    六頁），並經檢察官於九十年十二月十日現勘驗屬實，製有勘驗筆錄在卷可參（
    偵查卷第一宗Ｂ卷第三四三頁）。惟被告辯稱該鐵皮屋並非其所興建，而係其於
    八十四年承接大宇公司貨櫃場即已存在，核與證人乙○○即六十六年至八十年五
    月間之大宇公司員工於本院具結證稱：「（該鐵皮屋何時存在？）七十年間蓋的
    ，詳細年份不記得」，及證人辛○○○即啟洋船務代理股份有限公司曾派駐大宇
    公司之員工具結證稱：「（鐵皮屋何時蓋的？）八十二年之前就有了」等語相符
    ，堪認屬實，該鐵皮屋既非被告所建，水利法第七十八條第一項第一款禁止之行
    為係指積極之「建造、堆置、挖取、設置、豎立、傾倒」等作為，台灣省河川管
    理規則第十五條第一項第三款亦僅禁止「施設」，尚未及於處罰「不予拆除」之
    不作為，依罪刑法定主義，自不得比附援引，逕認被告未於納莉颱風間將行水區
    之鐵皮屋拆除，即該當水利法第九十二條之一第一項後段、第七十八條第一項第
    一款於「行水區」內建造堆置足以妨礙水流致生公共危險罪。
  3.至公訴意旨另指被告於納莉颱風期間將貨櫃堆置於河川區，係屬其他有礙水道防
    衛之行為（水利法第七十八條第一項第九款），惟被告辯稱已將河川區上所有貨
    櫃搬離至瑞八公路或重櫃區旁，經核行水區域線與河川區域線相距不遠，衡情被
    告應無僅將行水區之貨櫃搬離，而留下河川區之貨櫃之理，且公訴意旨稱大宇公
    司流入基隆河之貨櫃係重櫃區及空櫃區之貨櫃，而比對台北縣政府瑞芳地政事務
    所於九十年十二月十四日所製土地複丈成果圖（偵查卷第一宗Ａ卷第六四頁）及
    大宇公司貨櫃平面配置圖（偵查卷第一宗Ｂ卷第三一二頁），除行水區之空櫃區
    外，其他重櫃區及空櫃均離河川區○○○○段距離，足見被告應未於納莉颱風期
    間將貨櫃堆置於河川區，而遍查偵查卷內並無任何關於此時被告仍將貨櫃堆置於
    河川區之證據，經本院傳喚證人即財政部基隆關稅局派駐大宇貨櫃場之駐庫海關
    人員子○○、丁○○、柯進德與內政部警政署保安警察第三總隊第二大隊派駐大
    宇貨櫃場之警員壬○○、己○○、丙○○、甲○○、庚○○、癸○○到庭，亦無
    人證稱有堅守崗位至九十年九月十五日發佈納莉颱風警報時，該等證人斯時均因
    基隆市政府發佈停止上班上課，而未在大宇貨櫃場內。則公訴意旨指被告於納莉
    颱風期間仍將貨櫃堆置於河川區，尚屬不能證明。
  (三)經濟部八十九年十一月二十四日公布基隆河行水區及河川區後未發佈納莉颱風警
    報前：
    按水利法第九十二條之一第一項後段所指之致生公共危險，係以實際上有具體危
    險之發生為要件，屬具體的危險犯，雖非必已使堤岸潰決，人、畜、房屋淹沒，
    始得謂已生具體之危險，然仍應依社會一般之觀念，客觀的予以判定，即依其妨
    礙水流之具體情況，視其一般是否有使水流改道，浸蝕護岸，而影響安全之虞，
    以決定其危險之有無（最高法院七十四年台上字第三九五八號判例、八十七年度
    台上字第一五一六號判決意旨參照）。經查，被告於經濟部八十九年十一月二十
    四日公布基隆河行水區後，未發佈納莉颱風警報前，仍將貨櫃堆置於行水區或河
    川區，業經台北縣政府工務局水利工程課巡水員陳甘霖所舉發，並經台北縣政府
    於九十年二月八日對大宇公司依據水利法第九十五條處以行政罰鍰，此有處分書
    （偵查卷第一宗Ａ卷第三○頁）一紙附卷可稽，被告亦自承於納莉颱風前方將行
    水區之貨櫃搬離，核與證人李萬全證述情節相符，復經證人庚○○、癸○○於本
    院具結證述於行水區、河川區位置之空櫃區，平時確實置有貨櫃等語在卷，足證
    被告於經濟部八十九年十一月二十四日公布基隆河行水區後，平時仍將貨櫃堆置
    於行水區或河川區，被告辯稱於象神颱風後即將貨櫃完全搬離河川區，並不足採
    。惟水利法第九十二條之一第一項後段、第七十八條第一項第一款於行水區內建
    造堆置「足以妨礙水流」「致生公共危險」罪，或水利法第九十二條之一第一項
    後段、第七十八條第一項第九款其他有礙水道防衛之行為「致生公共危險」罪，
    仍以被告之前開行為「足以妨礙水流」「致生公共危險」為要件，若於平時，基
    隆河之水量尚不致於漫淹至大宇貨櫃場之行水區或河川區部分，則此時堆置於該
    行水區尚無「足以妨礙水流」之疑慮，自不得認已違反水利法第七十八條第一項
    第一款之規定，縱然可認屬同條項第九款「其他有礙水道防衛之行為」，然因貨
    櫃於平時並無被水沖入基隆河而抬升水位造成水患之危險，是否足認「致生公共
    危險」自應就被告此等行為，是否將妨礙水流，進而有使水流改道，浸蝕護岸，
    而影響安全之虞，如前所述，一般情形下大宇公司將貨櫃堆置貨櫃場內之行水區
    及河川區，尚不足以妨礙水流，復查無其他證據足資證明此時確將妨礙基隆河之
    水流，進而有使水流改道，浸蝕護岸，而影響安全之虞，則就「致生公共危險」
    此構成要件事實自尚屬不能證明。
  (四)被告就納莉颱風之防颱準備是否有過失：
    被告於納莉颱風警報發佈而進行防颱準備時，已將原放置在行水區及河川區之貨
    櫃移出，且將貨櫃以鋼繩固定，空櫃部分亦將底層之貨櫃門打開等情，迭據被告
    供述綦實，核與證人郭清標、羅聰明、李萬全於偵查中證述情節相符，復有大宇
    公司之防颱計畫書、防颱日誌、相片等附卷可稽，堪信屬實，足認被告已就防颱
    準備盡其應盡之注意義務，並無過失可言。納莉颱風所夾帶之雨量，為超過二百
    年頻率之標準，此有經濟部水利處淡水河流域防洪指揮中心之納莉颱風淡水河洪
    水報告（偵查卷第二宗第一○八頁）附卷可稽，自不得以人力所無法預測控制之
    水量提高被告之注意義務標準，公訴意旨指貨櫃門應朝水流方向開啟，然即使依
    台北縣政府九十年四月十二日（九十）北府工水字第一二五九六八號函所附貨櫃
    儲運場防颱應變有關事宜會議結論，亦僅有「於颱風來襲前應將貨櫃移開、綁牢
    、固定，水位上漲前應將最底層的貨櫃固定並打開以免淹水後漂浮」等語（偵查
    卷第一宗Ａ卷第二九頁），並無所謂應「朝水流方向」之要求，公訴意旨所為要
    求顯已逾一般人所能注意之義務，並不足採。至公訴意旨另指被告未將行水區之
    鐵皮屋拆除，亦有過失，然該鐵皮屋並非被告所建，主管機關亦從未查報拆除，
    則被告是否有注意義務於納莉颱風期間將該鐵皮屋拆除，顯非無疑。況納莉水災
    後該鐵皮屋仍留於原地未漂浮衝撞慶安橋或八堵鐵軌橋樑，則鐵皮屋是否拆除與
    慶安橋或八堵鐵軌橋樑之損壞，是否有相當因果關係，自係尚屬不能證明，從而
    自不能以被告上開之不作為，遽以率斷被告應負過失妨害舟車行駛安全罪責。
五、綜上所述，被告所為尚與水利法第九十二條之一第一項後段、第七十八條第一項
    第一款於行水區內建造堆置足以妨礙水流致生公共危險罪及刑法第一百八十四條
    第三項、第一項過失妨害舟車行駛安全罪有間。此外，復查無其他積極證據足資
    證明被告有公訴人所指之犯行，揆諸前開說明，自應為無罪之諭知。
據上論斷，應依刑事訴訟法第三百零一條第一項，判決如主文。
本案經檢察官熊南彰到庭執行職務。
中      華      民      國    九十二  年      二      月    二十七    日
                                  臺灣基隆地方法院刑事第三庭
                                      法  官  王  福  康
右正本證明與原本無異。
對於本件判決如有不服，應於收受送達後十日內，向本院提出上訴書狀，上訴於臺灣
高等法院，並按他造當事人之人數附具繕本。
                                      書記官  李  國  豪
中      華      民      國    九十二    年      二      月    二十七    日


司法院資訊處製作；財團法人民間司法改革基金會備份。
